【裁判字號】    92,台抗,347
【裁判日期】    920703
【裁判案由】    確認僱傭關係存在等聲請回復原狀
【裁判全文】
最高法院民事裁定                                九十二年度台抗字第三四七號
    抗  告  人  甲○○
右抗告人因與相對人大南汽車股份有限公司間請求確認僱傭關係存在等事件，聲請回
復原狀，對於中華民國九十二年一月二十七日台灣高等法院裁定（九十二年度聲字第
三號），提起抗告，本院裁定如左：
    主  文
抗告駁回。
抗告訴訟費用由抗告人負擔。
    理  由
本件聲請意旨略以：伊固曾委任鄭正忠律師為原法院即台灣高等法院九十一年度勞上
易字第四九號伊與相對人大南汽車股份有限公司間請求確認僱傭關係存在事件之送達
代收人，惟伊早於民國九十一年十月十一日即解除鄭正忠律師送達代收人之委任，並
由鄭正忠律師於九十一年十二月四日陳報法院，則上開事件原法院九十一年十一月十
八日之裁定正本，即應改向伊送達，始為合法，乃未向伊為送達。爰為回復原狀之聲
請等語。原法院以：查抗告人對台灣士林地方法院九十一年度勞訴字第三號民事判決
，提起上訴時，即指定鄭正忠律師為送達代收人，經該法院以九十一年度勞上易字第
四九號案受理，有抗告人九十一年七月十六日民事上訴狀可證。嗣鄭正忠律師於九十
一年九月十一日以抗告人送達代收人之身分，以抗告人於大陸地區為由，代為具狀向
該院聲請延展期日，亦有九十一年九月十一日民事延展期日聲請狀可按，且為抗告人
所自認。又抗告人主張，伊於九十一年十月十一日業已解除鄭正忠律師之送達代收人
委任云云，惟鄭正忠律師未依民事訴訟法第七十四條第一、二項規定，以書狀提出法
院，由法院送達於他造為通知，自不生解除委任之效力。再者，鄭正忠律師先後於九
十一年十月二十二日、十一月二十八日各收受該院命補繳裁判費裁定、駁回抗告人上
訴裁定時，均未拒絕收受，亦未於九十一年十月二十二日收受該院前揭命補繳裁判費
裁定後，即陳明解除送達代收人之旨，有送達證書可稽。迨至同年十二月四日，始以
民事陳報狀，表示前揭解除送達代收人委任之情事，則前揭委任之解除，自應於法院
將該民事陳報狀繕本送達相對人始生效力。是該院於鄭正忠律師陳報前揭委任之意旨
前，對其所為之送達，均生合法送達之效力。鄭正忠律師於收受前揭裁定後，有無轉
交抗告人，不影響前揭裁定送達之效力。從而，鄭正忠律師縱未將前揭裁定正本轉交
抗告人，其過失與本人過失同，與民事訴訟法第一百六十四條規定所謂「不應歸責於
己事由」不合。抗告人以之聲請回復原狀，於法自有不合云云。爰將抗告人回復原狀
之聲請，予以裁定駁回，經核於法並無不合。抗告論旨，指摘原裁定不當，求予廢棄
，非有理由。
據上論結，本件抗告為無理由。依民事訴訟法第四百九十二條第一項、第九十五條、
第七十八條，裁定如主文。
中      華      民      國    九十二    年      七      月      三      日
                              最高法院民事第五庭
                                  審判長法官  朱  錦  娟
                                        法官  顏  南  全
                                        法官  許  澍  林
                                        法官  葉  勝  利
                                        法官  鄭  玉  山
      右正本證明與原本無異
                                              書  記  官
中      華      民      國    九十二    年      七      月     十六     日
                                                                        Ｂ


司法院資訊處製作；財團法人民間司法改革基金會備份。
